# 存货出资核算问题

提问人：名 扬 时间：2021-05-13 09:02:44
请问各位老师：以存货换取控股权，适用收入准则还是企业合并准则？，以存货换取长期股权投资（参股），适用收入准则还是长期股权投资准则呢？

回答人：chenyiwei
根据《企业会计准则第 7 号——非货币性资产交换（ 2019 年修订）》：本准则适用于所有非货币性资产交换，但下列各项适用其他相关会计准则：
（一）企业以存货换取客户的非货币性资产的，适用《企业会计准则第 14 号——收入》。
（二）非货币性资产交换中涉及企业合并的，适用《企业会计准则第 20 号——企业合并》《企业会计准则第 2 号——长期股权投资》和《企业会计准则第 33 号——合并财务报表》。
根据上述规定，企业以存货换取控股权（仅限于构成非同一控制下合并的情形），在个别报表层面可以适用收入准则，因具有商业实质，可以确认收入和成本。但在合并报表层面，如果是以存货向被投资企业增资取得控制权的，则由于相关存货始终在本企业控制范围内，故不会确认收入和成本。在购买日，对被购买方可辨认净资产按公允价值计量、确认商誉等事项，均按照企业合并准则处理。
存货换取长期股权投资（参股），可以适用收入准则。但如果以存货对联营企业增资的，则需按比例抵销顺流交易未实现损益。

提问人：jxife 时间：2021-06-03 16:37:30
陈老师，如果公司以存货账面价值作为出资，设新成立控股公司（持股70%）的情况下，母公司单体层面是否确认收入，结转成本？

回答人：chenyiwei
也是根据是否具有商业实质来判断的。当然也要考虑是否公允，是否涉及权益*易等因素。